

Curriculum vitae

Systems Engineer

Datos personales



Jorge Luis Grullón Marroquín



jorgegrullon1998@hotmail.com



+502 59074023



 Residencial Alamedas de San Miguel
 01066 z.10, San Miguel Petapa, Guatemala



31 de julio de 1998



Ciudad de Guatemala



1-4077629



Hombre



Guatemalteca



Soltero



linkedin.com/in/jorgegrull%C3%B3n-933064262

Mobile Developer

Competencias

Trabajo en Equipo



Dominio en el Mantenimiento Correctivo y Preventivo

Perfil

Estudiante universitario responsable y puntual, 24 años con conocimientos indispensables para el manejo de hardware y software, lenguajes de programación, fundamentos en desarrollo web, manejo de bases de datos relacionales y no relacionales.

Como profesional, estoy dispuesto a dar lo mejor de mí y puedo adaptarme a cualquier proyecto o tarea que se me asigne.

Formación

ene 2015 - ago 2016

Bachillerato en Computación con Orientación Cientifica

IMB-PC, Villa Nueva

Finalización de mi bachillerato en computación con orientación científica.

ene 2017 - presente

Ingenieria en Sistemas

Universidad Mariano Galvez, Antigua Carretera a Amatitlan, Villa Nueva

Estudiante universitario de la carrera de Ingeniería en Sistemas

Experiencia

jun 2023 - presente

Trainee

ProInnova, zona 4 Edificio TEC II

Es una empresa, donde ayudan a las personas a crecer tanto personalmente como profesionalmente, ya que motivan al empleador a seguir adelante.

may 2018 - feb 2019

Administrador de registros

Sistemas Universales Diesel, Villa Nueva

Persona encargada

Arturo Marroquín +502 50401244

Prácticas

sep 2016 - sep 2016

Técnico de TI

INGRUP, Avenida Petapa y 56 calle, zona 12, Ciudad de Guatemala, Guatemala, Av. Petapa 12, Cdad. de Guatemala 01012

Una empresa donde me enseño todo el conocimiento en tecnico de IT, como tambien me enseñaron a conocer el sistema operativo de linux y el lenguaje de programación de PYTHON

Doy mi consentimiento para el procesamiento de mis datos personales para el proceso de selección del puesto que solicito.

de Computadoras

Dominio en Lenguajes de Programación

••••

Estructura de Datos

 $\bullet \bullet \bullet \bullet \bullet$

Dominio para creación de aplicaciones moviles

••••

Idiomas

Ingles

Español ••••

Pasatiempos e intereses

- Mantenimiento Correctivo y Preventivo de Computadoras
- Desarrollar mis propias aplicaciones moviles en flutter
- Mantenimiento a apps en flutter
- Crear mis propias apis con GraphQL

Aptitudes

- Trabajo en equipo
- Liderazgo
- Respetuoso
- Adaptabilidad
- Puntualidad

Logros

Un logro grande que he podido cumplir, fue crear mi propio negocio y pues ofrecer mis servicios a todas las personas cercanas

Certificados

feb 2023 Curso Profesional de Scrum

feb 2023 Curso Profesional de Git y GitHub

mar 2023 Curso de Gestión Efectiva del Tiempo

mar 2023 Curso de Flutter

Referencias

Luis David Mota - Mobile Developer

Pro-Innova, zona 4 Edificio TEC II

+502 33487955

Ricardo Arroyo Aldana - Jefe de Desarrollo

Pro-Innova, zona 4 Edificio TEC II

+502 43385729

Jonathan Ixcayau - Mobile Developer

Pro-Innova, zona 4 Edificio TEC II

+502 50733337

Ana Marroquín

Ama de casa, zona 4 Villa Nueva

+502 57090902